【裁判字號】    92,上易,1049
【裁判日期】    920428
【裁判案由】    竊盜
【裁判全文】
臺灣高等法院臺中分院刑事判決                  九十二年度上易字第一四九號
    上  訴  人
    即  被  告  乙○○
    選任辯護人  陳文慧
右上訴人因竊盜案件，不服台灣台中地方法院九十二年度訴字第九九○號，中華民國
九十二年四月二十八日第一審判決（起訴案號：台灣台中地方法院檢察署九十二年度
偵字第三一○○號），提起上訴，本院判決如左：
    主      文
上訴駁回。
    事實及理由
一、本案經本院審理結果，認第一審判決認事用法及量刑均無不當，應予維持，並引
    用第一審判決書記載之事實、證據及理由（如附件）。
二、上訴人即被告乙○○（以下稱被告）仍持前詞否認犯罪，並謂：福中派出所警員
    始終拖延拒絕受理被告汽車失竊報案，一直虛耗時間等待告訴人到場，被告本欲
    離開，竟然遭到員警將門關上，並持槍威脅被告不得離開，否則將開槍射殺被告
    ，造成被告畏懼，不敢不從，並任由告訴人夥同五、六名男子對被告圍毆云云，
    顯違常情，均無可採。被告請求調閱福中派出所進出所紀錄之錄影帶，以證明被
    告汽車遭竊之報案時間與告訴人檳榔遭竊之報案時相吻合，被告有明確不在場證
    明一節，經查該所係山中小派出所，並無監視人員出入之錄影設備，故無法檢送
    錄影帶到院，有本院公務電話紀錄表附卷可稽，被告此部分之主張，尚乏依據。
    又被告雖提出汽車修理估價單，表示其車子有壞掉要修理，這是收據云云，惟查
    該估價單所載時間係九十二年五月十七日；其又提出另把檳榔刀謂這把才是其所
    有者，均不足為被告有利之證明。被告請求調查九十二年一月二十六日福中派出
    所之警員處理情況必要時要求對質；請求調查檳榔公會之九十二年一月二十六日
    檳榔價位及生產數量；請求調查被告素行行為等，均與本案無涉，是均無調查之
    必要，附此敘明。綜上所述，本件被告之上訴，並無理由，應予駁回。
三、據上論斷，應依刑事訴訟法第三百七十三條、第三百六十八條，判決如主文。
本案經檢察官丙○○到庭執行職務。
中      華      民      國      九十二     年     七      月    十七    日
                                臺灣高等法院臺中分院刑事第五庭
                                      審判長法  官  郭  同  奇
                                            法  官  胡  森  田
                                            法  官  姚  勳  昌
右正本證明與原本無異。
不得上訴。
                                            書記官  陳  玫  伶
中      華      民      國      九十二     年     七      月    十八    日
                                                                        Ｒ
臺灣臺中地方法院刑事判決                          九十二年度易字第九九號
    公  訴  人  臺灣臺中地方法院檢察署檢察官
    被      告  乙○○  男  四十二歲（民國○○年○月○○○日生）
                        住嘉義縣中埔鄉沄水村竹頭崎三三號之二
                        身分證統一編號：Ｚ000000000號
右列被告因竊盜案件，經檢察官提起公訴（九十二年度偵字第三一００號），本院判
決如左：
    主  文
乙○○攜帶兇器竊盜，處有期徒刑陸月，如易科罰金，以佰元折算壹日，扣案之長
柄鐮刀壹把沒收。
    事  實
一、乙○○前於民國（下同）八十六年間因誣告案件，經臺灣高等法院臺南分院於八
    十七年十月二十二日判處有期徒刑一年，緩刑五年，於八十七年十一月十九日確
    定，現緩刑中。詎其猶不知悔改，竟意圖為自己不法之所有，於九十二年一月二
    十六日上午六時許，駕駛車牌號碼ＲＱ─五四三七號自小貨車，至臺中縣新社鄉
    二櫃山區甲○○所有檳榔園，持其所有客觀上具危險性可供兇器使用之長柄鐮刀
    一把，竊取甲○○所有種植在該處之檳榔約五千顆（價值約新臺幣一萬元），得
    手後將所竊得之檳榔置於上揭自小貨車上，已置於自己實力支配之下。嗣於同日
    上午六時三十分許，在上開檳榔園，為前來採收檳榔之甲○○、陳秀綿夫妻二人
    當場逮獲乙○○仍正繼續持長柄鐮刀採取檳榔，乙○○被逮獲後，先佯稱願意和
    解，再以上廁所解便為由逃離現場，經警據報至檳榔園時，當場扣得乙○○遺留
    在該處之上揭自小貨車一輛、長柄鐮刀一把及置於上揭自小貨車上之檳榔約五千
    顆。乙○○逃離上開檳榔園後，隨即於同日上午八時許，至臺中縣警察局東勢分
    局福中派出所欲報案上開車輛失竊，為亦至警局製作遭竊筆錄之甲○○、陳秀綿
    當場指認，而為警查獲。
二、案經臺中縣警察局東勢分局報請臺灣臺中地方法院檢察署檢察官偵查起訴。
    理  由
一、訊據被告乙○○矢口否認右揭時地持長柄鐮刀竊取檳榔犯行，辯稱：伊因其自小
    貨車失竊而至福中派出所欲報案，並沒有竊取檳榔云云。惟查：
（一）被告右揭時地持扣案長柄鐮刀竊取檳榔之事實，業據告訴人甲○○、陳秀綿指
      訴綦詳，告訴人甲○○並於本院指稱：被告拿長鐮刀割我的檳榔，被我親眼看
      到，割下來的檳榔放在他車上，被告說他缺錢，要賠我，還跟我下跪，我說要
      有我朋友作證，我打電話請我朋友林鍵詒來，結果被告說要大便跑掉了，我就
      打電話給我朋友，說他跑掉了，我就叫我朋友林鍵詒去報案，跟他說車號和被
      告的名字。被告在警局向警局的人說他不做筆錄，被告向警員說車子要報遺失
      ，警員說如果不是遺失要辦誣告，被告就不肯做遺失筆錄。被告是我的鄰居，
      好幾年前就去過我的檳榔園玩，一月二十四日我父親過世，被告認為有機可趁
      ，二十六日就去割我的檳榔等語，告訴人陳秀綿亦指稱：我有當場看到被告割
      我的檳榔等語，並有於失竊現場扣案之長柄鐮刀一把可稽；且查，失竊現場確
      有查獲被告所有之車牌號碼ＲＱ─五四三七號自用小貨車，小貨車上確有告訴
      人甲○○、陳秀綿所有之檳榔，有現場相片及告訴人出具之贓物認領保管收據
      可佐，顯見確有人已行竊檳榔得手，則行竊檳榔之人既有意行竊且已得手，倘
      非為告訴人甲○○、陳秀綿當場逮獲，自毋須留置檳榔及自小貨車於失竊現場
      ？更足佐證告訴人二人所述並非子虛。再查，被告與告訴人甲○○、陳秀綿二
      人係同村鄰居，雙方並無怨仇怨隙，亦據被告自承在卷，又被告之外祖母係告
      訴人甲○○之堂姑，是被告與告訴人甲○○係屬遠親，尚有親屬關係，倘非確
      有其事，衡情告訴人甲○○、陳秀綿自無設詞誣陷之必要，是告訴人二人所述
      應堪採信。
（二）被告雖辯稱：並未行竊，係自小貨車失竊云云，惟查，倘自小貨車確有失竊之
      事，何以被告至福中派出所後，竟未申報遺失？又查，自小貨車之價值非微，
      且被告居住於南投縣國姓鄉之山寮，距離現場非近，倘被告之上開自小貨車於
      本件檳榔失竊前一日晚間二十時許，確因引擎過熱而停至新社鄉○○○鄉○路
      上，被告竟未在現場等候引擎溫度正常，再將車駛離現場，反寧可搭陌生人便
      車回國姓鄉山寮，翌日清晨再搭陌生人便車至原停車處，亦與一般常情有違，
      被告所辯已非可採。被告先辯稱：進入告訴人之檳榔園共有三道鐵門，且有原
      木橫倒在路上，要三個人才能搬得動云云，並提出告訴人之檳榔園第一道鐵門
      其上加鎖鍊及鎖頭之相片為據；告訴人甲○○已供稱：進入檳榔園只有一道門
      ，因九十二年元月份檳榔價值不高，所以沒有上鎖；那邊也沒有原木在路中間
      ，車子可以過，如果要三個人才能搬動的原木，我們夫妻只有二人，怎麼過去
      割檳榔等語，再參以被告之自小貨車既停於現場，表示駕駛該自小貨車之人確
      實能通過鐵門進入告訴人甲○○、陳秀綿二人之檳榔園，是告訴人甲○○所稱
      當時鐵門未上鎖等語，亦堪採信，而被告提出之鐵門加鎖鍊及鎖頭之相片，乃
      係本件案發後所拍攝，未能據之認定失竊當日鐵門確有上鎖，是被告上開辯稱
      ，均不足認定被告並未行竊。至被告聲請履勘失竊現場之檳榔園以明是否有加
      鎖鐵門乙節，因縱至現場履勘得知現今鐵門確有加鎖，亦無從證明失竊當日之
      鐵門亦有上鎖，是被告此部分聲請核無必要；另被告再聲請傳喚失竊當日同意
      被告搭便車，而將被告載至福中派出所之人乙節，惟查，被告無論當日有無行
      竊，均有於新社鄉搭便車至福中派出所乙節，已為本院所確認，是被告此部分
      聲請調查，亦無從證明被告並無行竊本件檳榔，又被告未能提出該人之姓名地
      址，本院自亦無從傳喚，被告此部分聲請核與本案無關，核無必要，附此敘明
      。事證明確，被告右揭犯行堪予認定。
二、按刑法上之接續犯，就各個單獨之犯罪行為分別以觀，雖似各自獨立之行為，惟
    因其係出於單一之犯意，故法律上仍就全部之犯罪行為給予一次之評價，而屬單
    一一罪，其部分行為如已既遂，縱後續之行為止於未遂或尚未著手，自應論以既
    遂罪，最高法院八十五年度台上字第二二四二號判決可資參照；又按刑法第三百
    二十一條第一項第三款之攜帶兇器，乃指行為人攜帶兇器有行兇之可能，客觀上
    具有危險性，至其主觀上有無持以行兇或反抗之意思，尚非所問。查本件被告乙
    ○○行竊所攜之長柄鐮刀一把，客觀上足對人之身體、生命構成威脅，是核被告
    所為，係犯刑法第三百二十一條第一項第三款之攜帶兇器竊盜罪。爰審酌被告年
    逾四十，前曾因誣告案件經法院判處有期徒刑一年，緩刑五年，猶在緩刑中，竟
    未知悔改，再持長柄鐮刀行竊鄰居之檳榔，又其所竊得之檳榔價值，及其犯後態
    度等一切情狀，量處如主文所示之刑，並諭知易科罰金之折算標準。
三、扣案之長柄鐮刀一把，係割檳榔之專用器具，雖據被告否認為其所有云云，惟查
    ，被告係以承包檳榔為業，亦據被告於答辯狀陳明在卷，其必自備有割檳榔所用
    之長柄鐮刀，又被告持扣案長柄鐮刀以割取方式行竊本件檳榔，亦據告訴人二人
    陳明在卷，足認扣案之長柄鐮刀確係被告所有供行竊所用之物，爰依法宣告沒收
    。
據上論斷，依刑事訴訟法第二百九十九條第一項前段，刑法第三百二十一條第一項第
三款、第四十一條第一項前段、第三十八條第一項第二款，罰金罰鍰提高標準條例第
二條，判決如主文。
中      華      民      國    九十二    年      四      月    二十八    日
                                        臺灣臺中地方法院刑事第四庭
                                            法  官    黃  家  慧
右正本證明與原本無異。
如不服本判決，應於判決送達後十日內向本院提出上訴狀，上訴於臺灣高等法院臺中
分院( 須附繕本 )。
                                            書記官
中      華      民      國    九十二    年      四      月      三十    日
附論罪科刑法條
刑法第三百二十一條第一項第三款：
犯竊盜罪而有左列情形之一者，處六月以上、五年以下有期徒刑：
三  攜帶兇器而犯之者。


司法院資訊處製作；財團法人民間司法改革基金會備份。
